臺灣高等法院刑事判決　　　　　 100年度重上更(二)字第11號
上　訴　人
即　被　告　劉銀村
選任辯護人　黃明郎律師
上列上訴人即被告因違反廢棄物清理法案件，不服臺灣板橋地方
法院95年度訴字第237 號，中華民國95年4 月7 日第一審判決（
起訴案號：臺灣板橋地方法院檢察署94年度偵字第11175 號），
提起上訴，判決後由最高法院第2 次發回更審，本院判決如下：
    主  文
原判決撤銷。
劉銀村犯廢棄物清理法第四十六條第四款之非法清理廢棄物罪，
處有期徒刑壹年肆月，減為有期徒刑捌月。
    事  實
一、劉銀村曾於民國92年間因違反廢棄物清理法案件，經臺灣板
    橋地方法院判處有期徒刑1 年4 月，緩刑4 年，於92年6 月
    2 日確定，詎劉銀村於緩刑期間內，猶不知悛悔，因於94年
    6 月29日上午11時許，受劉楊秀真委託載運磚塊至臺北縣三
    峽鎮中埔里鳶峰幹15號電桿處之產業道路（以下簡稱產業道
    路），以便劉楊秀真為所承包之改善工程舖設施工便道，即
    於臺北縣三峽鎮○○街84巷7 號後方（以下簡稱民權街址）
    ，覓得該處有幾十年前因房屋老舊坍塌而堆置並夾雜多年鄰
    里棄置空瓶、塑膠袋、打包繩、公告牌、球鞋、手套、廢木
    材等垃圾之廢磚、瓦、土、石等營建廢棄物，即向該處屋主
    黃宗祥索取該等廢棄物，不知情之黃宗祥因該等廢棄物堆置
    已久，亦同意委由劉銀村清運之；劉銀村明知其未依廢棄物
    清理法第41條第1 項之規定領有廢棄物清除、處理許可文件
    ，不得從事廢棄物之清除、處理，仍於同日下午1 時許，向
    黃宗祥收集取得該等廢棄物，以其所有之車號QJ-068號自用
    大貨車將前開廢棄物自上開民權街址清除，並載至前揭產業
    道路泥濘之處傾倒，以供填平道路之用。嗣於同日下午2 時
    30分許，劉銀村甫傾倒完畢，為警當場查獲。
二、案經臺北縣政府警察局三峽分局報請臺灣板橋地方法院檢察
    署檢察官偵查起訴。
    理  由
壹、程序方面：
    按被告以外之人（包括證人、鑑定人、告訴人、被害人及共
    同被告等）於審判外之陳述雖不符刑事訴訟法第159 條之1
    至之4 等4 條之規定，經當事人於審判程序同意作為證據，
    法院審酌該言詞陳述或書面陳述作成時之情況，認為適當者
    ，得為證據，刑事訴訟法第159 條之5 第1 項定有明文。查
    其餘本件下列所用於證明被告犯罪之被告以外之人於審判外
    之供述，公訴人、被告及其辯護人均於本院準備程序中表示
    同意作為證據（見本院卷第16頁反面至17頁），而本院審酌
    上開供述證據製作時之情況，無不當取供及證明力明顯過低
    之瑕疵，認以之作為證據應屬適當，揆諸前開規定，認前揭
    證據資料應有證據能力。
貳、實體方面：
一、訊據被告劉銀村固坦承其未領有廢棄物清除、處理之許可文
    件，有於上述時間、地點載運夾雜垃圾之營建廢棄物傾倒於
    前揭產業道路準備鋪設之事實，惟矢口否認有何違反廢棄物
    清理法之犯行，辯稱：因劉楊秀真表示緊急施工中遇連續下
    雨，工程車須經過之施工便道路面泥濘凹陷，請其載運工程
    廢磚瓦鋪設路面，以便工程車通行，因劉楊秀真經常聘僱其
    從事土木營建工程，基於商誼，不便拒絕，於向黃宗祥索得
    一車約2 立方米之廢磚瓦土石時，發現其中夾雜有廢木材、
    塑膠繩、寶特瓶等廢棄物，即與劉楊秀真連繫，劉楊秀真允
    諾會請工人撿拾其中廢棄物，不會污染環境後，其始將該等
    廢磚瓦土石載運至劉楊秀真指定地點，其未向黃宗祥索取報
    酬，黃宗祥亦未請其處理廢棄物，故其非受黃宗祥之託而清
    除該等營建混合物，其無償索取、運走該等營建混合物，係
    欲利用其中可資再次使用之廢磚瓦土石等有用資源來鋪設泥
    濘凹陷之工地路面，以便通行而已，且其以駕駛小型挖土機
    、鏟裝機幫人從事土木營造工程及整理工程之工地為業，非
    以從事廢棄物之清除、處理為業等語。惟查：
（一）被告所清除、處理者，確為廢棄物：
    1.被告所傾倒於前揭產業道路上者，為其向友人黃宗祥索取
      並載運至該處夾雜空瓶、塑膠袋、塑膠打包繩、公告牌、
      鞋子、手套、廢木材等垃圾之廢磚瓦土石之營建廢棄物等
      情，業據被告於偵查中供承：伊有跟劉楊秀真說其中有部
      分垃圾等語（見偵查卷第106 頁）、於原審審理中供承：
      跟別人要的廢磚瓦裡面摻了一些垃圾等語（見原審卷第48
      頁）、於本院前審審理中供承：伊有向劉楊秀真說裡面有
      一點垃圾、垃圾是工地要撿等語（見本院上訴字卷第30頁
      反面、第31頁反面）；核與證人黃宗祥於原審審理中證稱
      ：上開物品原堆置於上開民權街址後方老房子倒塌的地方
      ，房屋因老舊倒塌後，即堆在該處，已有幾十年，左鄰右
      舍也會堆一些廢棄物、丟一些雜物、廢木材、黃色塑膠繩
      在該處，另流浪漢也會棄置垃圾，經過長期累積，被告經
      過看到，表示想要該等物品，會將之作適當的處理，被告
      未支付任何報酬等語（見原審卷第44至46頁) ，復有臺北
      縣三峽鎮清潔隊環保稽查紀錄表1 紙、查獲現場傾倒廢棄
      物等照片18幀附卷可證（見偵查卷第17、75至83頁）。
    2.按廢棄物清理法所稱廢棄物，分下列二種：(一)一般廢棄物
      ：由家戶或其他非事業所產生之垃圾、糞尿、動物屍體等
      足以污染環境衛生之固體或液體廢棄物；(二)事業廢棄物：
      1.有害事業廢棄物：由事業所產生具有毒性、危險性，其
      濃度或數量足以影響人體健康或污染環境之廢棄物。2.一
      般事業廢棄物：由事業所產生有害事業廢棄物以外之廢棄
      物。從事廢棄物清除、處理業務者，應向直轄市、縣（市
      ）主管機關或中央主管機關委託之機關申請核發公民營廢
      棄物清除處理機構許可文件後，始得受託清除、處理廢棄
      物業務，廢棄物清理法第2 條第1 項、第41條第1 項分別
      定有明文。另參以內政部訂頒之「營建剩餘土石方處理方
      案」明定，營建剩餘土石方之種類，包括建築工程、公共
      工程及相關拆除施工所產生之泥、土、砂、石、磚、瓦、
      混凝土塊等，經暫囤、堆置可供回收、分類、加工、轉運
      、處理、再生利用者，自屬有用之土壤砂石資源，至於因
      施工所附帶產生之金屬屑、玻璃碎片、塑膠類、木屑、竹
      片、紙屑、瀝青等廢棄物則屬於一般事業廢棄物，依廢棄
      物清理法處理。又營建廢棄土（即營建剩餘土石方）包括
      建築工程、公共工程及建築物拆除工程施工所產生之剩餘
      土石方、磚瓦、混凝土塊，為有用資源，非屬廢棄物範圍
      ，因施工所附帶產生之金屬屑、玻璃碎片、塑膠類、木屑
      、竹片、紙屑、瀝青等廢棄物，則屬於一般事業廢棄物，
      依廢棄物清理法規定處理，惟營建廢棄土（即營建剩餘土
      石方）如未能妥善處理，則形成廢棄物，即如營建剩餘土
      石方混雜鋼筋、廢木板等廢棄物時，為營建混合物，仍屬
      廢棄物範圍，應依廢棄物清理法相關規定妥善清除處理或
      再利用，亦經行政院環境保護署94年1 月11日環署廢字第
      0940000287號函釋在案。從而，建築工程、公共工程及相
      關拆除施工所產生之泥、土、砂、石、磚、瓦、混凝土塊
      等營建剩餘土石方，若與施工所附帶之金屬屑、玻璃碎片
      、塑膠類、木屑、竹片、紙屑等營建廢棄物混雜，乃至於
      如本案之廢木材、酒瓶、塑膠繩、球鞋及垃圾等廢棄物相
      混雜未經分類，皆屬廢棄物範圍，應有廢棄物清理法之規
      範。查本案經檢察官檢附被告現場傾倒之上開廢棄物照片
      送請行政院環境保護署鑑定，經該署亦以94年9 月8 日環
      署廢字第0940064516號函覆：依該函所附照片，本案遭廢
      置之物包含磚塊、石頭、廢土、廢瓦、廢木材、廢塑膠及
      垃圾等，屬營建混合物，應依廢棄物清理法相關規定妥善
      清除、處理或再利用等語（見偵查卷第72至73頁），並有
      卷附照片足資對照，是被告以大貨車自上開民權街址載運
      並傾倒於前揭產業道路者，係屬廢棄物清理法所規範之廢
      棄物，應無疑問，尚不因內中有部分係廢磚、瓦、土、石
      而有差異。
    3.被告雖辯稱：伊接受委託後，有向劉楊秀真表示廢磚塊有
      帶點垃圾，劉楊秀真表示沒關係，工人會撿拾等語，惟經
      證人劉楊秀真於警詢、偵查中證稱：伊受僱於聯宏土木包
      工業，任現場工地負責人，有委託被告載運磚塊以便鋪設
      施工便道，讓下雨時施工車輛好走，平常一車磚塊為新臺
      幣2000元，但此次尚未與被告清算，其未向被告說可以載
      運廢棄物至上址傾倒，因被告載運之物不符要求，伊未給
      被告報酬，後來伊係用鐵板代替磚塊鋪路等語（見偵查卷
      第53至54、105 至106 頁），已否認同意被告載運上開廢
      棄物至前揭產業道路傾倒。況本件被告並非撿拾垃圾完畢
      而僅餘廢土石方，始為載運，縱經劉楊秀真同意，其實際
      清運、傾倒者，亦為夾雜諸多垃圾之廢棄物，仍非法之所
      許。
    4.至被告對於該等廢棄物之來源，雖有警詢中所稱之「改建
      工程的廢棄物品」，或偵查中所稱之「向人家裝潢工程所
      要的土石」等不同說法，然該等廢棄物之來源，業經證人
      黃宗祥證稱為老舊房屋倒塌後所堆置之廢土石，且經鄰里
      、流浪漢棄置雜物於內等語如前，被告及其辯護人於本院
      審理中對證人黃宗祥所述亦均表無意見（見本院卷第42頁
      ），顯見被告有關「改建工程的廢棄物品」、「向人家裝
      潢工程所要的土石」等語，均係其個人用語，並未改易被
      告對於該等廢土石內夾雜有垃圾之認知。
（二）被告有受託清除、處理廢棄物之行為：
    1.按廢棄物清理法第46條第4 款所規定之犯罪構成要件行為
      ，計有貯存、清除及處理三者；就事業廢棄物而言，其中
      所謂「清除」，指事業廢棄物之收集、運輸行為；至「處
      理」，則包含(1)中間處理：指事業廢棄物在最終處置或再
      利用前，以物理、化學、生物、熱處理或其他處理方法，
      改變其物理、化學、生物特性或成分，達成分離、減積、
      去毒、固化或安定之行為。(2)最終處置：指衛生掩埋、封
      閉掩埋、安定掩埋或海洋棄置事業廢棄物之行為。(3)再利
      用：指事業產生之事業廢棄物自行、販賣、轉讓或委託做
      為原料、材料、燃料、填土或其他經中央目的事業主管機
      關認定之用途行為，並應符合其規定者，行政院環境保護
      署發布之事業廢棄物貯存清除處理方法及設施標準第2 條
      2 款、第3 款規定甚明。
    2.被告將上開民權街址所堆置之廢棄物載運至他處，合於上
      開規範之廢棄物「清除」行為。另被告傾倒該廢棄物之目
      的在於填入泥濘凹陷之施工便道，使工程車輛得以通行，
      此經被告、證人劉楊秀真陳述如前，而其傾倒上開廢棄物
      之處所，即為需填實之泥濘路面，有現場照片可佐（見偵
      查卷第75、76、78、80、82、83頁），則被告將該等廢棄
      物傾倒於前揭產業道路，已為路面回填之階段，顯屬再利
      用行為，亦屬廢棄物之「處理」行為。
    3.又廢棄物清理法第41條第1 項前段規定：「從事廢棄物清
      除、處理業務者，應向直轄市、縣（市）主管機關或中央
      主管機關委託之機關申請核發公民營廢棄物清除處理機構
      許可文件後，始得受託清除、處理廢棄物業務。」其所謂
      「受託」清除、處理廢棄物，係指處理他人所交付之廢棄
      物者，均需依廢棄物清理法第41條第1 項規定領有許可文
      件，殊不因該等廢棄物係為清除、處理之行為人主動要求
      取得與否，而異其應否取得許可文件之認定，方足達成該
      法確保改善環境衛生、維護國民健康之立法意旨，避免資
      為無許可文件即從事該行為之人之藉口。觀諸本件被告所
      載運之廢棄物，係因老舊房屋倒塌所堆置，已堆置數十年
      等情，已如前述，其所有人黃宗祥僅消極堆置而未為處理
      ，並容任鄰里、流浪漢棄置垃圾、雜物於其中，漸由廢棄
      土石堆形成垃圾等廢棄物堆，觀諸證人黃宗祥於原審審理
      中所證，亦無再為利用之計畫，顯於黃宗祥而言，該等物
      品已為無價值之廢棄物。且經證人黃宗祥證稱：被告經過
      看到，表示會將之作適當的處理，想要該等物品，被告向
      其索取時，未說明用途，僅稱會適當處理等語（見原審卷
      第45頁）；故被告為索取時，僅稱會適當處理，黃宗祥不
      問用途即同意提供，益徵該等物品於其僅為堆置多年之廢
      棄物，是被告既有他用而可免費載走以清除該堆置多年之
      廢棄物，較之一般委由廢棄物清理業者載運，尚須支出載
      運或處理費用划算，黃宗祥自不會再向被告收取費用，故
      一方面被告係免費取得該等廢棄物，另方面黃宗祥則得免
      支出費用而清理之，故黃宗祥順應被告之要求，將該等廢
      棄物委由被告載走，被告係受託清除、處理該等他人之廢
      棄物，應可認定。
（三）被告係從事廢棄物清除、處理業務：
    1.按廢棄物清理法第46條第4 款前段規定並未限縮於公、民
      營廢棄物清除處理機構，依文義觀之，凡未領有許可文件
      而從事廢棄物清除、處理，即該當之，從而事業機構固為
      處罰之對象，自然人亦在處罰之列；再從目的解釋而言，
      廢棄物清理法之立法目的為有效清除、處理廢棄物，改善
      環境衛生，維護國民健康，該法第1 條已有明定，而非屬
      公、民營廢棄物之清除、處理機構，未領得許可文件即從
      事廢棄物清除、處理，其對環境衛生之危害不亞於公、民
      營廢棄物清除、處理機構，如該條款解釋上僅規範公、民
      營廢棄物清除、處理機構，未將包括個人之非公、民營廢
      棄物清除、處理機構列入適用範圍，顯無法落實立法目的
      ；故自然人之從事業務者，未依該法第41條第1 項規定領
      有廢棄物清除、處理許可文件，從事廢棄物貯存、清除、
      處理；或未依廢棄物清除、處理許可文件內容，貯存、清
      除、處理廢棄物者，均包括在內（最高法院95年度台上第
      2630號、96年度台上字第6443號等判決意旨參照），是被
      告雖非公民營廢棄物清除、處理機構，其未依規定領有廢
      棄物清除、處理之許可文件，即從事廢棄物清除、處理之
      行為，違反同法第41條第1 項之規定，仍為廢棄物清理法
      第46條第4 款處罰之對象。
    2.又經被告於警詢中供稱：該等廢棄物係因鳶峰山上工程需
      要鋪路，包商要伊倒在該處再申請金錢等語（見偵查卷第
      5 頁反面），其於偵查中對所詢代價為何，亦答稱：尚未
      談妥多少錢等語（見偵查卷第19頁），並非否認係有代價
      之行為。其後則辯稱：並未約定報酬，亦未領到錢等語（
      見偵查卷第30頁），參以證人劉楊秀真於偵查中所述：伊
      委由被告去載一車磚塊到前揭產業道路填平路面，讓車子
      較好通行，一車運費含磚塊共2000元，以前伊與被告有配
      合過，均無問題，此次因被告所載運物品不符要求，故未
      給付報酬等語（見偵查卷第105 至106 頁），顯見被告應
      劉楊秀真之要求從事該行為，雙方均有完成事務後給付代
      價之意，至其金額為何，或為一般載運一車磚塊之2000元
      ，或視被告所載運磚塊之情形定之，因其等前即有配合之
      經驗，故僅劉楊秀真一通電話告知狀況及需求，被告即可
      為後續之行為，雙方已有所默契，縱未約定具體金額，或
      被告事後因故未能實際取得報酬，被告均非自始即基於無
      償提供磚塊與勞費之意思而為該等行為。
    3.復按廢棄物清理法之41條第1 項規定「從事廢棄物清除業
      務」所稱之「業務」，係指個人或團體基於其社會地位反
      覆為同種類行為為目的之社會活動或事務而言，包括主要
      業務及其附隨之準備工作與輔助事務在內。被告自承平日
      以駕駛小型挖土機、鏟裝機幫人從事土木營造工程及整理
      工程之工地為業，且有自有大貨車載運工程需用各項物料
      ，其於本件亦表示因劉楊秀真經常聘僱其從事土木營建工
      程，基於商誼，不便拒絕等情，是其受包商劉楊秀真以工
      程進行所需而有所要求時，以其所有之大貨車將上開廢棄
      物自上開民權街址清運至前揭產業道路回填工程便道，以
      利施工，顯為附隨於其一般工程業務之行為。再按，廢棄
      物清理法第46條第4 款前段規定之「未依第41條第1 項規
      定領有廢棄物清除、處理許可文件，從事廢棄物清除、處
      理」罪，其行為本質上具有反覆性與延時性，乃執行業務
      本質所當然，而為集合犯之一種，固無連續犯之適用，但
      其犯罪之成立，並不以行為人有多次廢棄物清除、處理為
      必要，如有從事廢棄物清除、處理等作為，縱僅一次即被
      查獲，仍無解於該條項之罪，最高法院所著95年度台上字
      第2630號判決意旨可循，是被告辯稱其未從事廢棄物清除
      、處理業務等語，不足為採。
（四）綜上，被告既未領有廢棄物清除、處理許可文件，自不得
      從事廢棄物之清除、處理。被告為填補泥濘凹陷之施工便
      道路面，自上開民權街址取得廢棄物並載運至前揭產業道
      路傾倒之行為，其「運輸」及「再利用」廢棄物之行為，
      顯屬廢棄物清理法第46條第4 款所規定之「清除」、「處
      理」行為無疑。本件事證已臻明確，被告所辯各節，均無
      足採，其犯行洵堪認定，應依法論科。
二、核被告所為，係犯廢棄物清理法第46條第4 款之未領有廢棄
    物清除、處理許可文件，從事廢棄物清除、處理罪。起訴事
    實雖未論及被告向黃宗祥取得廢棄物之收集行為，惟被告此
    一收集行為係屬其清除廢棄物行為之部分行為，與原起訴之
    運輸廢棄物之清除行為，有實質上一罪關係，為起訴效力所
    及，本院自應併予審判。又查廢棄物清理法第46條規定固於
    95年5 月30日經修正公布，並於95年7 月1 日施行，惟此次
    修正係刪除該條第2 項之「無許可文件，以經營廢棄物清除
    、處理為常業者，處3 年以上10年以下有期徒刑，得併科新
    臺幣900 萬元以下罰金。」之常業罪規定，原第1 項各款條
    文並未更動，於本案不生新舊法比較之問題，自應適用裁判
    時之廢棄物清理法規定處罰。另關於廢棄物清理法第46條第
    4 款所定「得併科新臺幣300 萬元以下罰金」之罰金刑，其
    最高刑部分固無變更，惟其最低刑度部分，被告為本案行為
    後，於94年2 月2 日修正公布之刑法第33條第5 款規定，已
    將原罰金刑最低額度由銀元1 元（相當於新臺幣3 元），提
    高為新臺幣1000元以上，且以百元計之，並於95年7 月1 日
    施行，比較新、舊法結果，依修正後刑法第2 條第1 項但書
    之規定，應適用行為時法律即修正前刑法第33條第5 款規定
    較有利於被告，於此敘明。
三、原審據以論科，固非無見，然查：（一）按90年10月24日修
    正公布、同年月26日生效之廢棄物清理法，係將修正前該法
    第22條第2 項第4 款有關：未依該法第20條規定領有廢棄物
    清除、處理許可證或核備文件，從事廢棄物貯存、清除、處
    理者，處1 年以上5 年以下有期徒刑，得併科100 萬元以下
    罰金之規定，更動條次為第46條第1 項第4 款，內容並修正
    為：未依該法第41條第1 項規定領有廢棄物清除、處理許可
    文件，從事廢棄物貯存、清除、處理，或未依廢棄物清除、
    處理許可文件內容貯存、清除、處理廢棄物者，處1 年以上
    5 年以下有期徒刑，得併科新臺幣300 萬元以下罰金。是已
    將原規定「廢棄物清除、處理許可證或核備文件」改為「廢
    棄物清除、處理許可文件」；該條於95年5 月30日再為修正
    時，則僅刪除第2 項常業犯之規定，第1 項各款內容並未更
    動。原判決認本案適用90年10月26日施行之修正後廢棄物清
    理法第46條第1 項第4 款規定，並於主文諭知「劉銀村未依
    廢棄物清理法規定領有廢棄物清除、處理許可文件」，然事
    實欄及理由欄內仍分別記載：「未依……規定領有廢棄物清
    除、處理許可證或核備文件」（見原判決第1 頁第7 行）、
    「是被告既自承並未領有廢棄物清除、處理許可證或核備文
    件」（見原判決第3 頁第12行）等情，顯未注意上開法律條
    文之修正，致主文與事實、理由所用文字，未臻一致。（二
    ）本件雖經警查扣被告所有並用以載運廢棄物之前述大貨車
    1 輛，然參諸本案具體情節，衡無沒收之必要，如後所述，
    原判決就該大貨車另為沒收之諭知，尚與比例原則有違。（
    三）被告犯罪時間在96年4 月24日前，原判決未及依中華民
    國96年罪犯減刑條例減輕其刑。被告提起上訴，否認犯罪，
    指摘原審判決不當，惟被告有違反廢棄物清理法之行為，本
    院皆已一一列舉事證及說明如前，被告否認犯行，乃就原審
    依職權為證據取捨及心證形成之事項，執詞反覆爭執，或於
    本院認定之結果不生影響，俱不可採；其上訴雖無理由，惟
    原審判決既有上述可議之處，自應由本院予以撤銷改判。爰
    審酌被告前於92年間，即曾因違反廢棄物清理法案件，經法
    院判處有期徒刑1 年4 月，緩刑4 年，有本院被告前案紀錄
    表在卷可考，惟被告仍未能有所警惕，於緩刑期間內再次犯
    下本罪，不僅污染環境，亦影響公眾身體健康，兼酌被告犯
    罪之動機、手段、所清運、傾倒廢棄物之數量、犯後態度等
    一切情狀，量處如主文第2 項所示之刑。又被告犯罪時間係
    在96年4 月24日前，故依中華民國96年罪犯減刑條例規定，
    減為有期徒刑8 月。
四、末按，供犯罪所用或供犯罪預備之物，以屬於犯人者為限，
    得沒收之，刑法第38條第1 項第2 款、第3 項前段定有明文
    ，是供犯罪所用之物應否沒收，除以屬於犯人者為限外，如
    非屬於違禁物，法律賦予法院有審究具體個案情形決定宣告
    沒收與否之裁量權限。本案經查扣車號QJ-068號自用大貨車
    1 輛，有代保管條1 份在卷可憑，該車固為被告供運輸上揭
    廢棄物所用之物，且經被告自承為其所有，惟審酌被告本案
    載運之廢棄物數量非鉅，併其行為對於廢棄物清理法所欲保
    護法益之侵害程度，及該大貨車尚難認係被告專供違反廢棄
    物清理法犯罪所用之物，依該大貨車價值及被告本件涉案情
    節，若予沒收，尚於比例原則有違，本院因認對該部大貨車
    無宣告沒收之必要，併此敘明。
據上論斷，應依刑事訴訟法第369 條第1 項前段、第364 條、第
299 條第1 項前段，刑法第2 條第1 項但書，廢棄物清理法第46
條第4 款，中華民國96年罪犯減刑條例第2 條第1 項第3 款、第
7 條，判決如主文。
本案經檢察官何明楨到庭執行職務。
中    華    民    國   100    年    4     月    6     日
                  刑事第十九庭審判長法  官  鄧振球
                                    法  官  潘翠雪
                                    法  官  彭幸鳴
以上正本證明與原本無異。
如不服本判決，應於收受送達後10日內向本院提出上訴書狀，其
未敘述上訴之理由者並得於提起上訴後10日內向本院補提理由書
（均須按他造當事人之人數附繕本）「切勿逕送上級法院」。
                                    書記官  陳靜姿
中    華    民    國   100    年    4     月    6     日
附錄本案論罪科刑法條：
廢棄物清理法第46條
有下列情形之一者，處1 年以上5 年以下有期徒刑，得併科新臺
幣300 萬元以下罰金：
一、任意棄置有害事業廢棄物。
二、事業負責人或相關人員未依本法規定之方式貯存、清除、處
    理或再利用廢棄物，致污染環境。
三、未經主管機關許可，提供土地回填、堆置廢棄物。
四、未依第41條第1 項規定領有廢棄物清除、處理許可文件，從
    事廢棄物貯存、清除、處理，或未依廢棄物清除、處理許可
    文件內容貯存、清除、處理廢棄物。
五、執行機關之人員委託未取得許可文件之業者，清除、處理一
    般廢棄物者；或明知受託人非法清除、處理而仍委託。
六、公民營廢棄物處理機構負責人或相關人員、或執行機關之人
    員未處理廢棄物，開具虛偽證明。